【裁判字號】    89,上易,1362
【裁判日期】    890726
【裁判案由】    傷害
【裁判全文】
臺灣高等法院刑事判決                          八十九年度上易字第一三六二號
    上  訴  人  臺灣士林地方法院檢察署檢察官
    上  訴  人
    即  被  告  甲○○
    選任辯護人  吳義雄
右上訴人因被告傷害案件，不服臺灣士林地方法院八十八年度易字第九二五號，中華
民國八十九年二月二十四日第一審判決（起訴案號：臺灣士林地方法院檢察署八十八
年度偵字第一四八六號）提起上訴，本院判決如左：
    主  文
上訴駁回。
甲○○緩刑貳年。
    理  由
一、本案經本院審理結果，認第一審判決對被告甲○○傷害人之身體，處有期徒刑
    月，如易科罰金以參佰元折算壹日，認事用法及量刑均無不當，應予維持，並引
    用第一審判決書記載之事實、證據及理由（如附件）。
二、上訴人即被告甲○○上訴意旨，猶執陳詞，空言否認犯罪，辯稱：其未毆打告訴
    人，事發當時其因招不到計程車，苦求告訴人載送，不但遭拒，且稱被告係自行
    撞其車門，又退回車內發動引擎，為被告警覺並上前制止，以手抓住其右肩上衣
    ，要求到醫院或警局理論，告訴人竟突然出手打其胸部及頭部，並因被告未放手
    ，告訴人即掙扎將其拖至車前，再出手毆打其臉部，使其流鼻血，告訴人又用左
    手肘猛撞其胸腹部及下腹部，被告始因疼痛鬆手，告訴人即向人行道逃逸，被告
    因患有肝硬化，實無能力毆打告訴人云云，惟查：被告毆打告訴人之事實，有新
    光吳火獅紀念醫院之急診病歷及病歷摘要紀錄紙、中興醫院之診斷證明書、證人
    楊政尉、邱子盟、邱宏春等於原審之證詞、八十八年一月二十六日電話通話錄音
    帶一捲等在卷可證，其犯行，洵堪認定。被告所辯，尚乏確據以實其說，無從為
    有利於被告之認定，其上訴意旨指摘原判決不當，為無理由，應予駁回。另檢察
    官循告訴人請求上訴，其上訴意旨，指摘原判決量刑過輕不當，惟本院審酌本件
    被告犯罪之動機、手段、所生之危害、品行、犯後之態度等一切情狀，認原審量
    刑並無不當，檢察官上訴亦為無理由，應予駁回。
三、惟本院姑念被告甲○○未曾受有期徒刑以上刑之宣告，此有臺灣高等法院被告全
    國前案紀錄表在卷可稽，此次犯罪情節輕微，且車禍事端肇自告訴人，被告於妻
    子骨折狀況下情急生憤，始蹈犯刑典，其經此次刑之宣告，爾後當知所警惕，信
    無再犯之虞，因認所處之刑，以暫不執行為適當，爰併予宣告緩刑貳年以策自新
    。
四、據上論斷，應依刑事訴訟法第三百七十三條、第三百六十八條，判決如主文。
本案經檢察官李進誠到庭執行職務。
中    華    民    國    八十九    年      七        月      二十六      日
                            臺灣高等法院刑事第十一庭
                                審判長法  官  楊  照  男
                                      法  官  王  詠  寰
                                      法  官  楊  炳  禎
右正本證明與原本無異。
不得上訴。
                                      書記官  廖  素  花
中    華    民    國    八十九    年      七        月      二十九      日
附錄：本判決論罪科刑法條全文
刑法第二百七十七條第一項
傷害人之身體或健康者，處三年以下有期徒刑，拘役或一千元以下罰金。


司法院資訊處製作；財團法人民間司法改革基金會備份。
